# 关于非控股股东债务豁免的会计处理

提问人：随便逛的 CPA 时间：2011-12-13 16:15:28
不知道各位老师对西北轴承第二大股东债务豁免的会计处理怎么看？ 公司公告一：http://www.cninfo.com.cn/finalpage/2011-11-12/60192536.PDF 公告二：http://www.cninfo.com.cn/finalpage/2011-12-13/60316482.PDF

回答人：chenyiwei
实际上，对于股东的债务豁免等资本性投入，归结到底是考虑该交易有无商业实质和合理的商业理由，是属于公允的交易（即使非关联方之间，在同等条件下也可能发生），还是属于单方向的资源转移和利益让渡（资本性投入，只能基于交易双方之间的特定关系而发生）。这一原则不仅适用于与控股股东的交易，也适用于主体与非控股股东之间的交易，即判断标准不应是交易对方是否为本主体的“控股”股东，而是该交易是否具有商业实质。对控股股东和非控股股东与本企业之间发生的交易都应当按同一原则处理。

提问人：nikan 时间：2011-12-14 14:09:44
回复 chenyiwei 的帖子
在实务中，股东的债务豁免多半是没有商业实质的，因此，我们对解释 5 号的反馈意见是：该交易通常由于非控股股东的股东身份而发生，应当作为权益性交易处理，相关金额计入所有者权益（资本公积），但是，有确凿证据表明符合收益确认条件的，计入当期收益。

回答人：chenyiwei
赞同此观点。

提问人：§APPLE ☆☆ 时间：2013-12-31 14:37:22
国家资本性投入，入资本公积的哪个明细，其他资本公积，还是资本溢价？

回答人：chenyiwei
资本溢价。